【裁判字號】    89,自,124
【裁判日期】    891031
【裁判案由】    詐欺
【裁判全文】
臺灣士林地方法院刑事裁定                          八十九年度自字第一二四號
    自  訴  人  廣聯交通業有限公司
    代  表  人  甲○○
    自訴代理人  乙○○
    被      告  丙○○
                丁○○
右列被告因詐欺案件，經自訴人提起自訴，本院裁定如左：
    主  文
自訴駁回。
    理  由
一、自訴意旨略如附件自訴狀所載。
二、按法院或受命法官於自訴案件第一次審判期日前訊問及調查結果，如認為案件有
    刑事訴訟法第二百五十二條至第二百五十四條之情形者，得以裁定駁回其自訴，
    同法第三百二十六條第三項定有明文。次按事實之認定應憑證據，如未能發現相
    當證據，或證據不足以證明，自不能以推測或擬制之方法，為裁判基礎（最高法
    院四十年臺上字第八六號判例參照）。再告訴人之告訴，本以使被告受刑事訴追
    為目的，故其陳述是否與事實相符，自應調查其他證據，以資審認，苟其所為攻
    擊之詞，尚有瑕疵，則在此瑕疵未予究明以前，即不能遽採為斷罪之基礎（最高
    法院六十九年臺上字第一五三一號判例參照）。又刑法第三百三十九條第一項詐
    欺罪之成立，以意圖為自己或第三人不法之所有，以詐術使人將本人或第三人之
    物交付為要件，若行為人所用方法，不能認為詐術，亦不致使人陷於錯誤，則不
    得遽以該罪相繩（最高法院四十六年臺上字第二六０號判例）。
三、訊據被告丙○○、丁○○堅決否認有何詐欺犯行，辯稱：被告丙○○於八十八年
    五月三十一日向自訴人承租上開營業小客車一部，被告於同年六月七日依約給付
    租金四千二百元，之後因被告丙○○之父親肝癌需用錢而無法繳付租金，上開小
    客車已於同年八月二十五日交還自訴人等語。經查被告丙○○承租上開小客車，
    由其妻丁○○連帶保證之交易過程，查屬正常。且被告於租得上開小客車之後，
    曾於同年六月七日依約給付六日之租金，共四千二百元，而上開小客車於同年八
    月二十五日已交還自訴人等事實，為自訴人所承認，且有自訴人提出之紀錄表影
    本一張附卷足稽。衡諸常情，倘被告有詐欺取得上開小客車之故意，豈有取得小
    客車後，尚繳付六日租金之理？被告此後雖未依約繳付租金，達二個多月之久，
    有民事債務不履行之糾葛，惟並無其他具體事證足資證明被告涉有自訴意旨所指
    詐欺之罪行，而本件自訴人指訴被告詐欺，除表明被告租車後未能完全依約付租
    ，拖延之事實外，並未就被告如何自始有不法所有之意圖及施用何種詐術，提出
    可供調查之證據，應認本件有刑事訴訟法第二百五十二條第十款犯罪嫌疑不足之
    情形，依照首開說明，本件自訴應予駁回。
據上論斷，應依刑事訴訟法第三百二十六條第三項、第二百五十二條第十款裁定如主
文。
中      華      民      國      八十九      年     十     月    三十一  日
                                    臺灣士林地方法院刑事第二庭
                                        法  官 趙  文  卿
右正本證明與原本無異。
如不服本裁定，應於裁定送達後五日內，向本院提出抗告狀。
                                        書記官 林  慧  芬
中      華      民      國      八十九      年    十一    月     三     日


司法院資訊處製作；財團法人民間司法改革基金會備份。
